

Diplômes

Développeur Web et Web Mobile (Bac+2)

2i Tech Academy Sept. 2022 - Aujourd'hui

Baccalauréat Général Littéraire, Spécialisation en langues étrangères

Lycée Le Mirail Sept. 2016 - Juin 2019

CAP Accompagnement Educatif Petite Enfance (AEPE)

Lycée Bel Orme Sept. 2020 - Juin 2020

Expériences

Développeuse web

Room In Touch Sept. 2022 - Aujourd'hui

- Création de maquettes pour applications web
- Création et édition de sites web via CMS
- Développement d'applications web

Alexiane DELIAT Infographiste en alternance Français: Anglais: Déconnexion

Equipière de commerce (CDI)

Auchan Nov. 2021 - Août 2022

Hôtesse de la relation client (CDD)

Auchan Sept. 2021 - Nov 2021

Compétences

- HTML5
- JavaScript
- Ruby
- WordPress
- Adobe XD

- CSS3
- PHP
- Ruby On Rails
- Figma
- Adobe Illustrator

A propos

Lors de ma précèdente expérience d'un an en tant que développeuse web en alternance, j'ai acquis des compétences en programmation et en conception de sites et d'applications web.

J'ai eu l'opportunité de contribuer à plusieurs projets en respectant les exigences des clients.

Contact



adcontacto133@gmail.com



https://www.linkedin.com/in/alexiane-deliat-47b9271a6/



https://alexianedel.github.io/Portfolio/